臺灣高等法院交通事件裁定　　　　　　100年度交抗字第477號
抗　告　人
即受處分人　陳來進
上列抗告人因違反道路交通管理處罰條例案件，不服臺灣新竹地
方法院，中華民國100 年3 月17日所為裁定（100 年度交聲字第
4 號），提起抗告，本院裁定如下：
    主  文
抗告駁回。
    理  由
一、原裁定以：
  (一)按受處分人，不服第8 條主管機關所為之處罰，得於接到裁
    決書之翌日起20日內，向管轄地方法院聲明異議；又法院認
    為聲明異議無理由者，應以裁定駁回之，道路交通管理處罰
    條例第87條第1 項、道路交通事件處理辦法第18條分別定有
    明文。又按汽車駕駛人不依標誌、標線、號誌指示轉彎時，
    處新臺幣（下同）600 元以上1,800 元以下罰鍰；汽車駕駛
    人，駕駛汽車有違反本條例之行為，經交通勤務警察或依法
    令執行交通稽查任務人員制止時，不聽制止或拒絕停車接受
    稽查而逃逸者，除按各該條規定處罰外，處3,000 元以上6,
    000 元以下罰鍰；汽車駕駛人有違反道路交通管理處罰條例
    第48條、第60條第1 項者，除依原條款處罰緩外，並予記點
    ，道路交通管理處罰條例第48條第1 項第2 款、第60條第1
    項、第63條第1 項第1 款分別定有明文。
  (二)原處分意旨略以：異議人即受處分人陳來進於民國99年8 月
    20日11時5 分許，騎乘車牌號碼PE6-685 號普通重型機車，
    沿新竹市○○路○ 段由北往南行駛，行經中華路5 段與元培
    街口，因不依標誌左轉元培街，為執行交通稽查勤務之新竹
    市警察局第三分局中華派出所警員張維珊當場以指揮棒示意
    攔停舉發，惟異議人拒絕停車接受稽查而逃逸。嗣經新竹市
    警察局第三分局中華派出所警員張維珊以異議人有違反道路
    交通管理處罰條例第48條第1 項第2 款、第60條第1 項規定
    之事實，填掣竹市警交字第E00000000 號舉發違反道路交通
    管理事件通知單逕行舉發。嗣異議人於應到案日期前提出申
    訴，經原處分機關函請原舉發單位調查結果，仍認異議人確
    有上開違規行為，原處分機關於99年11月22日竹監新三字第
    裁51-E 00000000 號違反道路交通管理事件裁決書，依道路
    交通管理處罰條例第48條第1 項第2 款、第60條第1 項及違
    反道路交通管理事件統一裁罰基準及處理細則第41條、第43
    條、第44條、第67條之規定，各裁處異議人罰鍰600 元、3,
    000 元，合計共3,600 元，並依同條例第63條第1 項第1 款
    之規定，併記違規點數共2 點。
  (三)異議意旨略以：因沒有看到員警，爰依法聲明異議云云。
  (四)經查：
  1.異議人於上揭時、地騎乘車號PE6-685 號普通重型機車，未
    依標誌、標線、號誌指示違規左轉等情，業據異議人於原審
    調查中坦承不諱（見原審卷第22頁），且就此部分之裁決未
    聲明異議，先予敘明。
  2.異議人於上開時、地未按標誌指示違規左轉後，警員張維珊
    立即對異議人舉起指揮棒示意停車，異議人未立即停車受檢
    ，竟迴轉逃逸等情：
  (1)業據證人即本件舉發員警張維珊於原審調查時結證稱：我當
    時在元培街8 號前取締違規，當時發現異議人騎乘銀色重機
    車未依規定兩段式左轉，我以指揮棒示意攔停，我雖然不確
    定有無吹哨子，但是我有看到駕駛人眼睛有看到我示意他停
    車，但是異議人馬上迴轉，且異議人的車在沒有超過我的攔
    檢點就迴轉，我有跑過去追等語明確（見原審卷第22頁反面
    至第23頁）。證人即員警張維珊雖為本件舉發員警，惟其到
    庭所陳述之上開舉發經過，經查尚無違反經驗或論理法則之
    處，且遍查本件卷存證據資料，亦無任何積極證據足以證明
    渠等前揭所述係虛偽不實，亦無足可顯信渠等陳述不可採信
    之品性證據或前科證據存在，自不得僅因渠等為本件開單舉
    發異議人之員警，即遽予否認其上開證述之可信性，況上開
    證人與異議人間素昧平生，並無仇隙嫌怨，而警員執行公務
    時，本身即受有行政懲處責任之監督，且其到庭具結作證，
    更係以刑事責任擔保其證言之真實性，從而，證人張維珊於
    原審調查中之前揭證詞，應堪值採信確屬實情。
  (2)另原審當庭勘驗證人所提出監視錄影光碟結果：元培街往香
    山高中方向之監視錄影畫面，於10時58分51秒異議人騎乘之
    車號PE5-685 號重型機車出現在畫面右下角後，於右下角稍
    微停頓，於同分52秒、57秒迴轉，之後有人跑步出現在畫面
    左上角等情，有監視錄影光碟、錄影翻拍照片8 幀（見原審
    卷第27至30頁）在卷可參。
  (3)本件異議人雖以前詞置辯，並在原審勘驗監視錄影光碟後，
    方又辯稱：係因突然想到媽媽1 個人在家，所以要迴轉趕回
    去云云。然異議人於原審調查時，已自承有未依兩段式左轉
    之違規行為，且經勘驗監視錄影畫面結果，異議人在迴轉前
    有稍微停頓，然後才迅速迴轉，則衡情以觀，異議人當係因
    自知有未依規定兩段式左轉之違規行為，左轉後為避免路邊
    員警攔停舉發，才迴轉迅速逃離現場。是異議人騎乘前揭車
    輛有於前揭時、地因未依規定兩段式左轉後經執行交通勤務
    警察攔停時，拒絕停車接受稽查而逃逸之違規事實，事證明
    確，洵堪認定。異議人上開辯解，為卸責之詞，無足採信。
  (五)綜上所述，異議人確有於前揭時、地駕車因不依標誌指示左
    轉，經執行交通勤務警察當場以指揮棒示意攔停，拒絕停車
    接受稽查而逃逸之違規行為。從而，原處分機關就拒絕停車
    接受稽查而逃逸之行為依道路交通管理處罰條例第60條第1
    項及違反道路交通管理事件統一裁罰基準表之規定，裁處異
    議人罰鍰3,000 元，並依同條例第63條第1 項第1 款之規定
    ，併予記違規點數1 點，核無違誤。異議人此部分之異議，
    為無理由，應予駁回。
二、經核原裁定認事用法，洵無違誤。抗告人即受處分人陳來進
    提起抗告，猶執前詞，以：因本人當時沒看清號誌才綠燈左
    轉，員警本人也沒注意到，請從輕撤銷原裁定，更為適當裁
    定云云。惟依卷附案發時監視綠影光碟勘驗筆錄、錄影翻拍
    照片所示（見原審卷第23頁反面、第27至30頁），及證人即
    執勤員警張維珊於原審到庭證述，抗告人確有於上開時因駕
    車違規左轉，經執行交通勤務警察當場以指揮棒示意攔停，
    拒絕停車接受稽查而逃逸之違規事實，原裁定已詳述認定抗
    告人違規之理由及事證，並說明原處分於法有據，已如前述
    。抗告人前開所辯，顯不足採信。依上所述，抗告人前開所
    辯，不足採信，其抗告為無理由，應予駁回。
據上論結，應依道路交通案件處理辦法第26條，刑事訴訟法第41
2 條，裁定如主文。
中    華    民    國  100     年    4     月    20    日
            刑事第十四庭  審判長法  官  陳志洋
                                法  官  遲中慧
                                法  官  謝靜慧
以上正本證明與原本無異。
不得再抗告。
                                書記官  陳泰寧
中    華    民    國   100    年    4     月    20    日